【裁判字號】    90,上易,1625
【裁判日期】    901121
【裁判案由】    竊盜
【裁判全文】
臺灣高等法院臺南分院刑事判決            九十年度上易字第一六二五號     Ｃ
      上  訴  人
      即  被  告  乙  ○  ○
右上訴人因竊盜案件，不服臺灣臺南地方法院九十年度易字第一二三二號中華民國九
十年七月十七日第一審判決（起訴案號：臺灣臺南地方法院檢察署九十年度營偵字第
七二四號），提起上訴，本院判決如左：
      主      文
上訴駁回。
      事      實
一、乙○○曾於八十四年五月六日，因違反麻醉藥品管理條例案件，經台灣台南地方
    法院判處有期徒刑三月，緩刑二年確定，後因撤銷緩刑，甫於八十六年二月二十
    五日易科罰金執行完畢，猶不知悔改，緣翁添富（本件業經原審判處有期徒刑一
    年確定在案）於九十年四月二十四日上午八、九時許，與楊永輝（原審通緝中）
    相約於台南縣新營市○○路縣政府前游泳池見面，楊永輝提議行竊電線，翁添富
    遂同意之，楊永輝隨即打電話與乙○○，乙○○乃駕駛N2－0088號吉普車抵達，
    翁添富便將客觀上足以為凶器之行竊工具油壓剪、剪線鉗、繩索吊線、美工刀（
    含刀片肆片）、斜口鉗、一字型螺絲起子、活動扳手、四角扳手、手電筒各壹支
    、六角扳手柒支、梅花扳手肆支、繩索貳條、剝線刀（含刀片貳片）貳支、平口
    鉗參支及十字型螺絲起子參支搬放到乙○○所駕駛之車上，三人共同基於為自己
    不法所有之意圖，由乙○○駕駛該汽車，搭載楊永輝、翁添富結夥於九十年四月
    二十四日上午十時許，抵達台南縣後壁鄉頂安村二二七號甲○○所有之廢棄養豬
    場，由乙○○站於前述自小客車旁把風，翁添富、楊永輝則持客觀上足以傷害人
    身體之兇器即前述螺絲起子、美工刀等物，竊取甲○○廢棄養豬場內之電線三十
    七公斤【價值約新台幣（下同）一千八百五十元】及該土地旁空地上台灣電力公
    司所有之避雷針銅頭和ＰＶＣ電線一批（價值約四千元），得手後，將該批電線
    藏置於乙○○所有之車號Ｎ二─００八八號吉普車上運走。嗣於同日中午十二時
    三十分許，經警據報，在台一線公路二八一公里一五０公尺處查獲乙○○、翁添
    富（楊永輝趁隙逃逸），並自上開車輛上扣得裸銅線三十七．五公斤、ＰＶＣ電
    線十八公斤及行竊工具油壓剪、剪線鉗、繩索吊線、美工刀（刀片四片）、斜口
    鉗、一字螺絲起子、活動扳手、四角扳手、手電筒各一支、六角扳手七支、梅花
    扳手四支、繩索二條、剝線刀（刀片二片）二支、平口鉗三支及十字螺絲起子三
    支等物。
二、案經被害人甲○○訴由台南縣警察局白河分局報請台灣台南地方法院檢察署檢察
    官偵查起訴。
      理      由
一、訊據上訴人即被告乙○○矢口否認有何右揭竊盜之犯行，辯稱：其雖有載被告翁
    添富、楊永輝到竊案現場，但自己僅站在車旁等候，不知道翁添富、楊永輝在行
    竊云云。惟查，本件竊案現場為一空地及無人之廢棄豬舍，若站立於附近，必可
    清楚看見他人之舉動，且本案被告翁添富將行竊工具搬上被告乙○○駛來之汽車
    時，被告乙○○焉有不加聞問之理，是被告乙○○當時確在現場為被告翁添富、
    楊永輝把風應屬真實，其前述所辯，顯不足取，其與被告翁添富、楊永輝有犯意
    聯絡、行為分擔，應可認定。又查證人劉天進於警訊時亦證稱：經過該農舍時，
    發現有車號Ｎ二─００八八號吉普車停在農舍旁，有一男子在削電線、一男子在
    吸食毒品、一女子在旁觀看等語；復於警局指認該名在旁觀看之女子即為被告乙
    ○○，是被告乙○○所辯，顯屬卸責之詞，不足採信。此外，並有贓物認領保管
    單二紙附卷及如事實欄所載之行竊工具扣案可資佐證。事證明確，被告乙○○之
    竊盜犯行堪予認定。
二、按油壓剪、剪線鉗、繩索吊線、美工刀、斜口鉗、一字螺絲起子、活動扳手、四
    角扳手、六角扳手、梅花扳手、繩索二條、剝線刀、平口鉗及十字螺絲起子等物
    客觀上具有危險性，足以傷害人之身體，為兇器之一種，被告乙○○意圖為自己
    不法之所有，結夥三人持上揭兇器竊取被害人之財物，係犯刑法第三百二十一條
    第一項第三款、第四款之加重竊盜罪。被告乙○○與翁添富及同案被告楊永輝間
    ，有犯意聯絡、行為分擔，均應論以共同正犯。又被告乙○○因違反麻醉藥品管
    理條例，經判處有期徒刑三月，緩刑二年確定，後因撤銷緩刑，甫於八十六年二
    月二十五日，易科罰金執行完畢，有被告全國刑案資料查註紀錄表二份附卷可證
    ，其等於五年內再犯本罪，應依累犯之規定加重其刑。
三、原審援引刑事訴訟法第二百九十九條第一項前段，刑法第二十八條、第四十七條
    、第三百二十一條第一項第三、四款、第三十八條第一項第二款之規定，並參酌
    被告貪圖小利，竟結夥三人、攜帶凶器竊盜、目的、手段、所生危害、所得利益
    、其品行智識程度、犯罪後態度等一切情狀，量處有期徒刑壹年，以資懲儆。及
    以扣案之油壓剪、剪線鉗、繩索吊線、美工刀（含刀片肆片）、斜口鉗、一字型
    螺絲起子、活動扳手、四角扳手、手電筒各壹支、六角扳手柒支、梅花扳手肆支
    、繩索貳條、剝線刀（含刀片貳片）貳支、平口鉗參支及十字型螺絲起子參支，
    為共同供犯罪所用之物，且均屬共同被告楊永輝所有，已據被告翁添富供明在卷
    ，均依法宣告沒收。本院經核其認事用法，均無不當，量刑亦稱妥適。被告上訴
    意旨，猶執前詞，否認犯罪，為無理由，應予駁回。
據上論斷，應依刑事訴訟法第三百六十八條，判決如主文。
本案經檢察官楊治宇到庭執行職務。
中    華    民    國      九十      年      十一      月      二十一    日
                                  臺灣高等法院臺南分院刑事第六庭
                                      審判長法官  顏    基    典
                                            法官  戴    勝    利
                                            法官  徐    宏    志
右正本證明與原本無異。
不得上訴。
                                      法院書記官  呂    嘉    文
中    華    民    國      九十      年      十一      月     二十二     日
附錄法條：
刑法第三百二十一條第一項第三、四款
犯竊盜罪而有左列情形之一者，處六月以上五年以下有期徒刑：
三  攜帶兇器而犯之者。
四  結夥三人以上而犯之者。


司法院資訊處製作；財團法人民間司法改革基金會備份。
